【裁判字號】    99,易,542
【裁判日期】    990709
【裁判案由】    竊盜等
【裁判全文】
臺灣彰化地方法院刑事判決               99年度易字第542號
公  訴  人  臺灣彰化地方法院檢察署檢察官
被      告  乙○○
上列被告因竊盜等案件，經檢察官提起公訴（99年度偵字第4485
號），本院依簡式審判程序判決如下：
    主  文
乙○○犯攜帶兇器竊盜罪，累犯，處有期徒刑柒月。又犯非法由
自動付款設備取財罪，處有期徒刑參月。又犯竊盜罪，累犯，處
有期徒刑肆月。應執行有期徒刑壹年。
    事  實
一、乙○○前曾因詐欺案件，經本院判處有期徒刑4月，如易科
    罰金，以銀元300元即新臺幣900元折算1日確定，於民國96
    年2月26日易科罰金執行完畢。詎仍不知悔改，竟分別基於
    為自己不法所有之意圖，而先後為下述犯行：
（一）於99年4月7日13時許，攜帶客觀上足供兇器使用之十字起
      子及一字起子各1支（未扣案），自其位於彰化縣社頭鄉
      崙雅村員集路1段932號之自家住處樓頂，攀爬至甲○○位
      於彰化縣社頭鄉○○村○○路○段902之9號住處樓頂，再
      以上開十字起子及一字起子將該住處頂樓鐵門之螺絲旋開
      後，侵入甲○○之住處內（侵入住宅部分未據告訴），竊
      取甲○○所有之玉觀音玉墜子1條、數位相機1台、幸運草
      金項鍊1條、快譯通電子辭典1台、田中鎮農會帳號000000
      00000000號帳戶之金融卡1張及現金新臺幣（下同）1000
      元得手。
（二）乙○○於竊得上開金融卡後，因見甲○○將密碼記載於金
      融卡旁之紙條上，而獲悉密碼，遂於同日13時45分許持該
      金融卡，前往位於彰化縣社頭鄉之臺灣中小企業銀行自動
      櫃員機，以該金融卡領取甲○○之田中鎮農會帳號000000
      00000000號帳戶內之2000元存款，而以此不正方法，由自
      動付款設備取得他人之物。
（三）乙○○另於99年4月16日15時許，再次由其自家住處樓頂
      攀爬至上開甲○○住處樓頂，發現該頂樓鐵門之螺絲仍未
      鎖上，隨即侵入甲○○之住處內（侵入住宅部分未據告訴
      ），徒手竊取甲○○所有之液晶電視1台得手，嗣經甲○
      ○發覺遭竊而報警處理，經警循線查獲。
二、案經彰化縣警察局田中分局報告臺灣彰化地方法院檢察署檢
    察官偵查起訴。
    理  由
一、訊據被告乙○○對於上揭犯罪事實均坦承不諱，核與證人甲
    ○○於警詢、偵查中證述之情節相符，且有彰化縣警察局田
    中分局扣押物品目錄表1份、贓物認領保管單1紙、證人甲○
    ○之田中鎮農會帳號00000000000000號帳戶存摺影本1紙、
    現場指證照片12張、彰化縣警察局田中分局刑案現場勘察報
    告及內政部警政署刑事警察局鑑定書各1份在卷可資佐證，
    足認被告之自白與事實相符。綜上，本件事證已臻明確，被
    告上揭犯行均堪以認定。
二、核被告乙○○所為如事實欄一第（一）部分所示之犯行，係
    犯刑法第321條第1項第3款之加重竊盜罪；如事實欄一第（
    二）部分所示之犯行，係犯刑法第339條之2第1項之非法由
    自動付款設備取財罪；如事實欄一第（三）部分所示之犯行
    ，係犯刑法第320條第1項之普通竊盜罪。其所犯上開3罪間
    ，犯意各別，行為互殊，應分論併罰之。再查被告前曾因詐
    欺案件，經本院判處有期徒刑4月，如易科罰金，以銀元300
    元即新臺幣900元折算1日確定，於96年2月26日易科罰金執
    行完畢乙節，有臺灣高等法院被告前案紀錄表1份在卷可稽
    ，則其於受有期徒刑執行完畢後，5年以內故意再犯本案有
    期徒刑以上之罪，皆構成累犯，均應依法加重其刑。爰審酌
    被告正值青年，不思正當方式謀生，僅因缺錢花用，即竊取
    他人財物，並以非法方式由自動櫃員機領取他人財物，破壞
    社會秩序匪淺，惟念及其犯後坦承犯行，態度良好，並與被
    害人達成和解，賠償被害人之損失，及其犯罪之手段、方法
    等一切情狀後，就其所犯各量處如主文所示之刑，並定其應
    執行之刑。至被告持以犯事實欄一第（一）部分所示犯行之
    十字起子及一字起子各1支，並未扣案，且乏證據證明為被
    告所有，爰不另為沒收之諭知，附此敘明。
據上論斷，應依刑事訴訟法第273條之1第1項、第299條第1項前
段，刑法第320條第1項、第321條第1項第3款、第339條之2第1項
、第47條第1項、第51條第5款，刑法施行法第1條之1，判決如主
文。
本案經檢察官林子翔到庭執行職務。
中    華    民    國    99    年    7     月    9     日
                  臺灣彰化地方法院刑事第八庭
                                      法  官    紀佳良
以上正本證明與原本無異。
如不服本判決，應於收受判決後10日內向本院提出上訴書狀，並
應敘述具體理由；其未敘述上訴理由者，應於上訴期間屆滿後20
日內向本院補提理由書（均須按他造當事人之人數附繕本「切勿
逕送上級法院」）。
告訴人或被害人對於判決如有不服具備理由請求檢察官上訴者，
其上訴期間之計算係以檢察官收受判決正本之日期為準。
中    華    民    國    99    年    7     月    9     日
                                      書記官    林佑儒
附錄本案論罪科刑法條：
刑法第320條：
意圖為自己或第三人不法之所有，而竊取他人之動產者，為竊盜
罪，處5  年以下有期徒刑、拘役或 5 百元以下罰金。
意圖為自己或第三人不法之利益，而竊佔他人之不動產者，依前
項之規定處斷。
前二項之未遂犯罰之。
刑法第321條：
犯竊盜罪而有左列情形之一者，處6月以上、5年以下有期徒刑：
一、於夜間侵入住宅或有人居住之建築物、船艦或隱匿其內而犯
    之者。
二、毀越門扇、牆垣或其他安全設備而犯之者。
三、攜帶兇器而犯之者。
四、結夥三人以上而犯之者。
五、乘火災、水災或其他災害之際而犯之者。
六、在車站或埠頭而犯之者。
前項之未遂犯罰之。
刑法第339條之2：
意圖為自己或第三人不法之所有，以不正方法由自動付款設備取
得他人之物者，處3年以下有期徒刑、拘役或1萬元以下罰金。
以前項方法得財產上不法之利益或使第三人得之者，亦同。

司法院資訊處製作；財團法人民間司法改革基金會備份。
